

# LEONARDO SERRANO

# DESARROLLADOR FULLSTACK

### CONTACTO

506 6301 7707

leovpc@gmail.com

leonardoserrano.site

Siquirres, Limon, Costa Rica

### ENLACES

LinkedIn

GitHub

Twitter

### IDIOMAS

Español



Inglés

### HABILIDADES

### FrontFnd

Astro | Figma | Redux | React | Nextjs | CSS | HTML | Tailwind

# **BackEnd**

Node | Express | Sequelize | MySQL | MVC

## Habilidades técnicas

Javascript | Typescript | Git | Linux | Scrum | Kanban | SOLID

### RESUMEN

Desarrollador Full Stack innovador con mas de 4 años de experiencia en desarrollo web. Profesional experimentado y hábil en next.js y express.js. Soy un compañero de equipo adaptable que sobresale en entornos de trabajo bajo presión, comprometido con el aprendizaje continuo y el dominio de nuevas tecnologías.

### EXPERIENCIA

# Desarrollador Full Stack y Project Manager

No Country, America Latina

Mar 2024 - Presente

No Country es una startup que organiza simulaciones donde se forman grupos multidisciplinarios para crear aplicaciones en un plazo de 5 semanas. he concluido y ha ido muy bien. Logramos crear un MVP muy sólido, el cual, tras presentarlo a cientos de personas, nos permitió ubicarnos entre los 10 mejores de esta simulación, donde participaron cientos de equipos. Aquí he descubierto mi gran habilidad para trabajar en equipo, bajo presión, organizar y garantizar la integridad tanto del equipo como del proyecto.

### **Desarrollador Full Stack y Project Manager**

FLProductions, Costa Rica

Mar 2013 - Presente

FLProductions es un estudio de producción musical ubicado en Costa Rica. Desde 2012 hasta 2020, desarrollé el sitio web inicial utilizando Joomla, el cual posteriormente fue migrado a WordPress. Después de 2020, renové completamente el sitio web utilizando React y JavaScript, y posteriormente lo migré a Next.js y TypeScript. flproductionscr.com

En 2023, necesitaba mostrar a mis clientes el historial de facturas, y también en el lado del estudio había una necesidad de tener control sobre los clientes, sus pagos y facturas. De ahí nació, <u>yehu.app</u>, ademas esta aplicacion tiene algunos clientes activos. Por lo tanto, se ha convertido en una aplicación que no solo aborda una necesidad de gestión interna, sino que también tiene el potencial de generar ingresos para el proyecto FLProductions. - <u>Click Aqui</u> - Para ir

ambos proyestos fueron creados con express.jsen el backend.

- Click Aqui - para ver en detalle los proyectos.

# LEONARDO SERRANO

## DESARROLLADOR FULLSTACK

# ENLACES RELEVANTES:

leonardoserrano.site

yehu.app

flproductionscr.com

BeatHub

# EDUCACIÓN

#### Cursos

React: from zero to expert 54 hrs
Fernando Herrera

Complete Web Development 83 hrs

Juan Pablo De la Torre Valdez

Modern Javascript

53.5 hrs

Juan Pablo De la Torre Valdez

### Universidad

CUNLIMON - Administración 2010
25 cursos aprobados

CUNA - Ing. Electrónica 2007
10 cursos aprobados

<u>UNED - Ing. Informática</u> **2007**4 cursos aprobados

## Bachiller en Educación Media

Sistema Educativo Bosque 2006 Lluvioso

Secundaria completada en Costa Rica.

### LOGROS COMO DESARROLLADOR:

- Lideré con éxito un equipo de 8 desarrolladores multidisciplinarios para crear una aplicación en menos de un mes, lo que resultó en que nuestro proyecto se clasificara entre los 10 mejores de entre cientos de participantes.
- He creado robustas aplicaciones web que muestran todo el conocimiento necesario para hacer casi cualquier cosa.
- Diseñé y desarrollé sitios web completos desde cero, incluyendo el backend, frontend y bases de datos.
- Aprendí con éxito cómo migrar un sitio de WordPress a JavaScript, evolucionándolo a Next.js y TypeScript.
- Implementé sistemas de autenticación robustos, APIs paginadas, CRUD y gestión de perfiles de usuario.
- Apliqué eficazmente tecnologías como React, Redux, Next.js, Tailwind CSS y Sequelize.

### Stack tecnológico usado:

- beathub:
  - Frontend: Next.js 13.5, TypeScript 5.0, tanstack/react-query 5.0, Tailwind CSS 3.3, framer-motion 10.1, Nanostores
- · yehu.app:
  - o Backend: Express.js 4.1, MySQL, Sequelize 6.3
  - Frontend: Next.js 13.5, TypeScript 5.0, tanstack/react-query 5.0, Tailwind CSS 3.3, framer-motion 10.1, Nanostores
- flproductionscr.com:
  - o Backend: Express.js 4.18, MySQL, Sequelize 6.31
  - Frontend: React 18.2, Redux 4.2, Next.js 13.3, TypeScript latest, Tailwind CSS 3.3, Jest 29.2, OpenAl API 3.2
- leonardoserrano.site:
  - o Astro 3.1, React 18.2, TypeScript 5.0, Tailwind CSS 3.0, Markdown

Esta experiencia laboral continúa demostrando una amplia gama de tecnologías y resalta mi capacidad para abordar proyectos complejos y aprender continuamente. Estoy emocionado por las oportunidades que me permitan seguir creciendo como desarrollador web y contribuir a proyectos innovadores.



# LEONARDO SERRANO

## DESARROLLADOR FULLSTACK

# EXPERIENCIA FUERA DEL DESARROLLO WEB

### FLProductions (May 2013 - Actualidad)

- Posición: Productor Musical
- Responsabilidades:
  - o Administración de negocios
  - Soporte al cliente
  - o Mantenimiento de redes sociales
  - Marketing y publicidad
  - o Mezcla y masterización de canciones de clientes
  - o Sesiones de grabación

### Grupo Acon (Jul 2011 - Dic 2013)

- Posición: Estadístico Corporativo de RRHH
- Responsabilidades:
  - Generar informes y estadísticas para reuniones de gerenciales.
  - Crear presentaciones para reuniones.
  - Ayudar en la implementación del nuevo sistema de gestión de nóminas de la empresa.

0

### Grupo Acon (Abr 2010 - Jul 2011)

- Posición: Asistente de Recursos Humanos
- Responsabilidades:
  - o Cálculo y gestión de nóminas
  - o Aplicación de deducciones a trabajadores
  - Gestión de asociaciones
  - o Revisión de formularios del INS y la CCSS
  - o Cálculo y pago de liquidaciones
  - o Gestión de contratos laborales
  - o Pago de kilometraje y beneficios para trabajadores

# Grupo Acon (Mar 2009 - Abr 2010)

- Posición: Asistente departamento Financiero
- Responsabilidades:
  - o Control presupuestario de las ordenes de trabajo
  - o Cálculo y facturación de contratistas
  - o Control diario del trabajo de los contratistas de la empresa
  - Asistencia a jefes de departamento

Sin ningún compromiso, estoy abierto a escuchar cualquier propuesta. Gracias.